【裁判字號】    92,聲,1312
【裁判日期】    921229
【裁判案由】    
【裁判全文】
臺灣臺南地方法院民事裁定  九十二年度聲字第一三一二號
    聲  請  人  甲○○
    送達代收人  公道法律事務所
                          段二.
    相  對  人  乙○○○  住台.
右當事人間請求返還擔保金事件，本院裁定如左：
    主      文
本院九十一年度存字第三三二六號提存事件聲請人所提存之擔保金新台幣伍拾萬
仟零貳拾貳元，准予返還。
聲請程序費用由相對人負擔。
    理      由
一、本件聲請意旨略以：相對人因涉嫌與其夫共同偽造文書，未經聲請人同意，將聲
    請人之土地以贈與方式移轉登記予相對人，聲請人聲請假扣押，並依鈞院九十一
    年度裁全字第六五一九號假扣押裁定，以鈞院九十一年度存字第三三二六號提供
    新台幣（下同）五十三萬三千零二十二元為擔保後，假扣押相對人可領之土地徵
    收款在案，嗣因雙方於本案訴訟（九十一年度訴字第二五二０號）審理時達成和
    解，相對人願與其夫連帶給付聲請人九十五萬元，並由鈞院九十一年度執吉字第
    三０八二九號調卷執行完畢，核發債權憑證予聲請人，又該假扣押裁定業經鈞院
    九十二年度裁全聲字第一五三號民事裁定撤銷並已確定，經聲請人具函催告相對
    人行使權利，迄今已逾二十日並未行使，爰聲請返還提存物等語。
二、按訴訟終結後，供擔保人證明已定二十日以上之期間，催告受擔保利益人行使權
    利而未行使，或法院依供擔保人之聲請，通知受擔保利益人於一定期間內行使權
    利並向法院為行使權利之證明而未證明者，法院應依供擔保人之聲請，以裁定命
    返還其提存物，民事訴訟法第一百零四條第一項第三款定有明文。又所謂之「訴
    訟終結」宜從廣義解釋，包括執行程序終結在內。
三、經查，聲請人主張之前揭事實，業據其提出假扣押裁定影本、提存書影本、執行
    命令影本、分配表影本、債權憑證影本、撤銷假扣押裁定影本及裁定確定證明書
    影本、存證信函影本及回執影本為證，並經本院調閱前開九十一年度裁全字第六
    五一九號（內含九十一年度執全字第三０七一號假扣押執行卷）、九十一年度訴
    字第二五二０號民事案卷、九十一年度存字第三三二六號擔保提存事件、九十一
    年度執字第三０八二九號給付票款強制執行案卷、九十二年度裁全聲字第一五三
    號撤銷假扣押案卷查核屬實，而聲請人於訴訟終結後定二十日以上之期間催告相
    對人行使權利而未行使一節，亦有本院民事庭查詢簡覆表在卷可稽，聲請人聲請
    返還擔保金，揆諸前揭說明，自無不合，應予准許。
四、又前開假扣押裁定之相對人雖尚有郤金柱一人，惟聲請人並未對郤金柱之財產聲
    請假扣押，嗣後並已聲請撤銷假扣押裁定確定在案，應屬提存法範疇，附此敘明
    。
五、依民事訴訟法第九十五條、第七十八條，裁定如主文。
中      華      民      國      九十二    年    十二    月    二十九    日
                              臺灣臺南地方法院民事第二庭
~B法      官  林育幟
右為正本係照原本作成
如對本裁定抗告須於裁定送達後十日內向本院提出抗告狀，並應繳納抗告裁判費新台
幣一千元。
中      華      民      國    九十二    年     十二     月    二十九    日
~B法院書記官    曾盈靜


司法院資訊處製作；財團法人民間司法改革基金會備份。
